【裁判字號】    92,易,193
【裁判日期】    920725
【裁判案由】    傷害
【裁判全文】
臺灣新竹地方法院刑事判決                          九十二年度易字第一九三號
    公  訴  人  臺灣新竹地方法院檢察署檢察官
    被      告  乙○○
右列被告因傷害案件，經檢察官提起公訴（九十一年度調偵字第一０八號），本院判
決如左：
    主  文
乙○○傷害人之身體，累犯，處有期徒刑肆月，如易科罰金，以佰元折算壹日。
    事  實
一、乙○○曾因偽造有價證券及傷害案件，分別經臺灣嘉義地方法院及本院判處有期
    徒刑一年十月及六月確定後，經本院定其應執行為有期徒刑二年三月確定，於民
    國八十九年五月九日假釋期滿執行完畢。詎其仍不知警惕，先於九十一年一月十
    二日起，向甲○承租其所有、位於新竹市○區○○○路一七三巷十八號之房間居
    住，言明每月租金為新台幣四千元，應於每月十一日前繳清，惟乙○○因自己沒
    有工作，已拖欠二個月的房租未給付，同年七月六日凌晨零時許，甲○在上開住
    處向乙○○索討房屋租金，因乙○○拒不給付而發生爭執，乙○○不顧甲○已年
    屆七十有餘，竟先對甲○罵以髒話之三字經後，即對甲○拳打腳踢，甲○雖欲拿
    掃把抵擋，仍被乙○○奪下並被壓制在地，致使甲○因而受有頭部外傷併左臉頰
    瘀傷約四乘以四公分、胸部挫傷等傷害。
二、案由甲○訴由臺灣新竹地方法院檢察署檢察官，經發交內政部警政署保安警察第
    二總隊第一大隊第三中隊偵查後報告臺灣新竹地方法院檢察署檢察官偵查起訴。
    理  由
一、訊據被告乙○○固坦承曾於右開時、地因告訴人甲○向其催討房租，二人因此發
    生爭執，惟矢口否認有何傷害告訴人之犯行，辯稱：他向我要房租，我說初五發
    薪水再給你，他就拿刀子和棍子要打我，我只是把他手上的刀子和棍子搶下來，
    沒有打他云云。惟查，右揭事實已據告訴人甲○於偵查中多次到庭指訴歷歷（見
    九十一年度發查字第六三九號偵查卷第四頁、九十一年度偵字第四八九八號偵查
    卷第九、十、三一、三二頁、九十一年度調偵字第一０八號偵查卷第九、十頁）
    ，告訴人因而受有頭部外傷併左臉頰瘀傷約四乘以四公分、胸部挫傷等傷害，亦
    有其所提出之行政院衛生署新竹醫院九十一年新醫診字第一五八八六號診斷證明
    書、行政院國軍退除役官兵輔導委員會竹東榮民醫院診斷證明書各一紙附於九十
    一年度偵字第四八九八號偵查卷第十、十一頁為憑，被告雖於本院訊問時質疑告
    訴人之傷勢，然經本院向行政院衛生署新竹醫院函取告訴人於九十一年七月十一
    日當日上午九時三十分許到院之急診病歷及所拍攝之照片一張以觀，告訴人確實
    受有上開傷勢，亦有行政院衛生署新竹醫院於九十二年五月二十六日以新醫歷字
    第九二０三六一０號函附之急診病歷及照片等附於本院卷第二八至三二頁可據，
    被告既不否認曾於十一日凌晨與告訴人發生爭執、進而有肢體上之接觸，該處又
    僅有其二人一同居住，是以，告訴人之傷勢應確為當日與被告發生衝突時所受。
    況，被告雖自陳其本人因為本件衝突而受有左眼部外傷之傷害（其未曾提出任何
    傷勢證明），然若係告訴人持著木棍、柴刀等對被告攻擊，被告應非僅受有眼部
    外傷之傷害，是其所辯已有可疑之處；且以被告身強體壯、體格良好，反觀告訴
    人甲○為十八年十月十日生，於案發時已年屆七十二歲，此有告訴人之年籍資料
    在卷可憑，縱使告訴人因租金未付而對被告有何攻擊行為，被告亦顯非不得以閃
    躲等方式避就二人間之衝突，詎其竟以肢體相抗之方式處置，並致使告訴人成傷
    ，足認其於行為之際已具有傷害之故意無訛。綜上所述，本件事證已臻明確，被
    告之傷害犯行洵堪認定，應予依法論科。
二、核被告乙○○所為，係犯刑法第二百七十七條第一項之傷害罪。又查，被告乙○
    ○曾因偽造有價證券及傷害案件，分別經臺灣嘉義地方法院及本院判處有期徒刑
    一年十月及六月確定後，經本院定其應執行為有期徒刑二年三月確定，於八十九
    年五月九日假釋期滿執行完畢，有臺灣新竹地方法院檢察署刑案資料查註紀錄表
    及臺灣高等法院被告全國前案紀錄表各一份在卷足參，其於受有期徒刑之執行完
    畢後五年以內再犯本件有期徒刑以上之罪，為累犯，依刑法第四十七條規定加重
    其刑。爰審酌被告未按期給付房租，已理虧在先，竟於房東即告訴人向其索討房
    租時，對七十餘歲之老人拳腳相向，並導致被害人受有上開傷勢及其品性、生活
    狀況、智識程度、犯罪所生之損害與犯罪後之態度等一切情狀，量處如主文所示
    之刑，並諭知易科罰金之折算標準，以資警惕。
三、據上論斷，應依刑事訴訟法第二百九十九條第一項前段，刑法第二百七十七條第
    一項、第四十七條、第四十一條第一項，罰金罰鍰提高標準條例第一條前段、第
    二條，判決如主文。
本案經檢察官許麗美到庭執行職務。
中      華      民      國    九十二    年      七      月    二十五    日
                                    臺灣新竹地方法院刑事第一庭
                                        法  官      遲中慧
右正本證明與原本無異。
如不服本判決，應於判決送達後十日內向本院提出上訴狀( 應附繕本 )，上訴於臺灣
高等法院。
                                        書記官      龔柏萃
中      華      民      國    九十二    年      七      月    二十五    日
附錄本案論罪科刑法條全文：刑法第二百七十七條第一項、
 (普通傷害罪)
傷害人之身體或健康者，處三年以下有期徒刑、拘役或一千元以下罰金。


司法院資訊處製作；財團法人民間司法改革基金會備份。
